# 间接持股分红抵销问题

提问人：wxl8076 时间：2020-03-12 08:05:15
陈版您好，《瑞华研究 2010 ～ 2014 汇编》中3-2-80的以下问题解答对交叉持股下合并报表抵销问题进行了详细讲解，分初始投资抵销和后续权益变动的抵销。这个看明白了，但在子公司分红环节如何抵销没有明白，如 A公司持有B股权70%、持有C股权70.8%。同时，C公司持有B公司股权30%；B公司持有D公司股权60%；C公司持有D公司股权20%。如果当期D公司进行了分红，在抵销C公司确认的投资收益时，是抵销整个A集团合并范围内70.8%的部分收益，还是抵销C公司确认的100%投资收益呢？原因是什么呢？有点和前面讲的权益变动抵销混淆，望赐教!

回答人：chenyiwei
C公司确认的100%投资收益均应抵销，并将该抵销金额按照少数股东最终享有C的权益的比例将该抵销金额分配给少数股东，减少少数股东损益和少数股东权益。